【裁判字號】    94,再,9
【裁判日期】    950125
【裁判案由】    違反道路交通管理處罰條例
【裁判全文】
高雄高等行政法院裁定
                                九十四年度再字第九號
再審原告    甲○○
再審被告    高雄市監理處
代  表  人  乙○○處長
再審被告    高雄市稅捐稽徵處
代  表  人  丙○○○○
上列再審原告因違反道路交通管理處罰條例事件，對最高行政法
院中華民國九十四年二月二十四日九十四年度判字第二五０號判
決提起再審之訴，並對最高行政法院中華民國九十四年二月二十
四日九十四年度裁字第二五七號裁定，聲請再審。本院裁定如下
：
    主  文
再審之訴及再審之聲請均駁回。
再審訴訟費用及再審聲請程序費用均由再審原告負擔。
    理  由
一、按「對於最高行政法院之判決，本於第二百七十三條第一項
    第九款至第十四款事由聲明不服者，雖有前二項之情形，仍
    專屬原高等行政法院管轄。」、「再審之訴應於三十日之不
    變期間內提起。前項期間自判決確定時起算。」、「裁定已
    經確定，而有第二百七十三條之情形者，得準用本編之規定
    ，聲請再審。」分別為行政訴訟法第二百七十五條第二項、
    第二百七十六條第一項、第二項前段、第二百八十三條所明
    定。
二、有關再審被告高雄市監理處部分：本件再審原告因違反道路
    交通管理處罰條例事件，不服最高行政法院九十四年度判字
    第二五０號判決及九十四年度裁字第二五七號裁定，以其因
    發現未經勘酌之證物即八十二年度汽車檢驗通知單之背面說
    明，而認均具有行政訴訟法第二百七十三條第一項第十三款
    情形，提起再審之訴及聲請再審。惟查，再審原告係於民國
    （下同）九十四年三月十五日經寄存送達收受最高行政法院
    前述判決及裁定，有最高行政法院送達證書兩紙附於最高行
    政法院前揭案卷可稽。按依寄存送達規定所為之送達，無論
    應受送達人實際上於何時受領文書，均以寄存之日期，視為
    收受送達之日期而發生送達之效力（陳計男著，行政訴訟法
    釋論，第二六０頁參照）。是最高行政法院前述判決及裁定
    ，已於九十四年三月十五日確定。則再審原告提起再審之訴
    及聲請再審之期間，應自九十四年三月十六日起算，迄至九
    十四年四月十四日（星期日非例假日）即已屆滿三十日（再
    審原告住所在高雄市，不得扣除在途期間），再審原告兼聲
    請人遲至九十四年四月十五日始向本院提起再審之訴及聲請
    再審，此有本院加蓋於訴狀上收文戳記所載日期可考，顯已
    逾越上開法定不變期間，應認本件再審之訴及再審之聲請均
    不合法而予駁回。又依程序不合，實體不究之原則，本件再
    審既因程序不合法予以駁回，其實體上之主張，自毋庸再予
    審究，併此敘明。
三、有關再審被告高雄市稅捐稽徵處部分：按「再審之訴不合法
    者，行政法院應以裁定駁回之。」行政訴訟法第二百七十八
    條第一項定有明文。次按，對於確定終局判決或裁定，有行
    政訴訟法第二百七十三條第一項各款情形之一者，固得對之
    提起再審之訴或聲請再審，然查，再審被告高雄市稅捐稽徵
    處並非前揭最高行政法院九十四年度判字第二五０號判決及
    九十四年度裁字第二五七號裁定之當事人，再審原告逕對再
    審被告高雄市稅捐稽徵處提起本件再審之訴及聲請再審，顯
    不合法，亦應駁回。
四、依行政訴訟法第二百七十八條第一項、二百八十三條、第一
    百零四條、民事訴訟法第九十五條、第七十八條，裁定如主
    文。
中    華    民    國   九十五   年   一   月  二十五  日
                  第一庭審判長法  官  呂  佳  徵
                              法  官  許  麗  華
                              法  官  林  勇  奮
以上正本係照原本作成。
如不服本裁定，應於裁定送達後十日內以書狀敘明理由，經本院
向最高行政法院提出抗告（須按對造人數附具繕本）；並應預繳
送達用掛號郵票六份（每份三十四元）。
中    華    民    國   九十五   年   一   月  二十五  日
                              書記官  黃玉幸


司法院資訊處製作；財團法人民間司法改革基金會備份。
